【裁判字號】    98,審易,33
【裁判日期】    980319
【裁判案由】    竊盜
【裁判全文】
臺灣高雄地方法院刑事判決              98年度審易字第33號
公  訴  人  臺灣高雄地方法院檢察署檢察官
被      告  乙○○
                    （現另於高雄女子監獄戒治所戒治中）
上列被告因竊盜案件，經檢察官提起公訴（97年度偵字第30682
、30683 號），嗣因被告就被訴事實為有罪之陳述，本院依簡式
審判程序審理，判決如下：
    主  文
乙○○犯結夥三人以上竊盜罪，處有期徒刑玖月。又犯共同竊盜
罪，處有期徒刑肆月。又犯竊盜貳罪，各處有期徒刑肆月。應執
行有期徒刑壹年陸月。
    事  實
一、乙○○與林明德為男女朋友，與林小翠、林香岑為友人，乙
    ○○因缺錢花用，竟意圖為自己不法之所有，（一）於97年
    4 月24日上午9 時許至下午4 時許，與其男友林明德、林小
    翠、林香岑（均未據起訴）共同基於竊盜之犯意聯絡，結夥
    3 人以上，由林香岑駕駛藍色自用小貨車1 部，搭載乙○○
    、林明德、林小翠前往嘉義縣番路鄉內甕村後坑仔17號甲○
    ○住處旁，並由乙○○、林明德下車，接續竊取甲○○所有
    置放住處旁之H 型鐵共計重約1,000 公斤，得手後共同搬運
    上車，至嘉義市○○○路某資源回收場出售，得款新臺幣（
    下同）5,000 多元花用殆盡；（二）97年5 月27日上午9 時
    38 分 許，與林明德（業經臺灣嘉義地方法院以97年訴字第
    808 號判決）共同基於竊盜之犯意聯絡，一同騎乘車牌號碼
    SDY- 635號機車至嘉義市○區○○里○○○路321 巷11弄20
    號旁，徒手竊取該處所放置之後庄里之公共設施水溝蓋1 個
    ，得手後至林森國小附近，將竊得之水溝蓋以250 元之價格
    ，販售予姓名年籍不詳之流動式資源回收攤販後，朋分花用
    ；（三）97年6 月5 日15時許，前往嘉義市○區○○里○○
    路169 巷8 號前，徒手竊取置放於該處之公共設施水溝蓋1
    塊；（四）於97年6 月10日晚上7 時至7 時30分許，在嘉義
    市○○區○○里○○路122 號旁，徒手竊取置放於該處之公
    共設施水溝蓋共計2 塊。嗣為警調閱路口監視器而循線查獲
    。
二、案經嘉義縣警察局中埔分局及嘉義市警察局第二分局報告臺
    灣嘉義地方法院檢察署呈請臺灣高等法院檢察署檢察長令轉
    臺灣高雄地方法院檢察署檢察官偵查起訴。
    理  由
一、本件被告乙○○所犯之罪，為死刑、無期徒刑、最輕本刑為
    3 年以上有期徒刑以外之罪，其於準備程序進行中，就被訴
    事實為有罪之陳述，經本院告知簡式審判程序之旨，並聽取
    檢察官及被告之意見後，裁定進行簡式審判程序。
二、上開犯罪事實，業經被告於本院審理中坦承不諱，核與證人
    即同案被告林香岑、林小翠於偵查中之證述、證人即被害人
    甲○○於警詢及偵查中之證述、證人即嘉義市東區後庄里里
    長歐坤永、嘉義市東區太平里里長蔡長榮、嘉義市東區新店
    里里長吳振成於警詢時之證述相符，並有監視錄影照片4 紙
    、林明德口卡片、現場照片2 紙、贓物認領保管單1 份在卷
    可查，足認被告之自白與事實相符，足堪採信。從而，本件
    事證明確，被告犯行，應堪認定，應依法論科。
三、核被告就犯罪事實（一）所為，係犯刑法第321 條第1 項第
    4 款結夥三人以上竊盜罪；就犯罪事實（二）、（三）、（
    四），均係犯刑法第320 條第1 項竊盜罪。起訴意旨認犯罪
    事實（一）部分係犯刑法第320 條第1 項竊盜罪，尚有誤會
    ，為此部分基本社會事實同一，爰依法變更起訴法條。被告
    與林明德、林小翠、林香岑3 人間就上開犯罪事實（一）之
    竊盜犯行及被告與林明德就犯罪事實（二）之竊盜犯行，分
    別有犯意聯絡及行為分擔，均應論以共同正犯。被告所犯上
    開4 罪，犯意各別，行為互殊，侵害法益有別，應予分論併
    罰。
四、爰審酌被告有竊盜前科（均未構成累犯），有臺灣高等法院
    被告前案紀錄表在卷可查，其不思循正當工作以謀資費，竟
    竊取他人財物，價值觀念偏差，就犯罪事實（一）所竊取之
    鋼材數量甚多，且於偵查中仍飾詞否認，顯不可取，及所竊
    物品價值均已變賣，並於本院審理時已知坦承犯行，尚有悔
    悟之心等一切情狀，分別量處如主文所示之刑，並定其應執
    行刑。
據上論斷，應依刑事訴訟法第273 之1 第1 項、第299 條第1 項
前段、第300 條，刑法第28條、第321 條第1 項第4 款、第320
條第1 項、第51條第第5 款，刑法施行法第1 條之1 ，判決如主
文。
本案經檢察官丙○○到庭執行職務。
中    華    民    國    98    年    3     月    19    日
                  刑事第十庭    法  官  梁淑美
以上正本證明與原本無異。
如不服本判決應於收受本判決後10日內向本院提出上訴書狀，並
應敘述具體理由，如未敘述上訴理由者，應於上訴期間屆滿後20
日內補提理由書狀於本院（均須按他造當事人之人數附繕本）「
切勿逕送上級法院」。
中    華    民    國    98    年    3     月    19    日
                                書記官  林豐富
附錄本案論罪科刑法條：
中華民國刑法第320條
（普通竊盜罪、竊佔罪）
意圖為自己或第三人不法之所有，而竊取他人之動產者，為竊盜
罪，處 5 年以下有期徒刑、拘役或 5 百元以下罰金。
意圖為自己或第三人不法之利益，而竊佔他人之不動產者，依前
項之規定處斷。
前二項之未遂犯罰之。
中華民國刑法第321條
（加重竊盜罪）
犯竊盜罪而有左列情形之一者，處 6 月以上、 5 年以下有期
徒刑：
一、於夜間侵入住宅或有人居住之建築物、船艦或隱匿其內而
    犯之者。
二、毀越門扇、牆垣或其他安全設備而犯之者。
三、攜帶兇器而犯之者。
四、結夥三人以上而犯之者。
五、乘火災、水災或其他災害之際而犯之者。
六、在車站或埠頭而犯之者。
前項之未遂犯罰之。


司法院資訊處製作；財團法人民間司法改革基金會備份。
